【裁判字號】    91,易,1719
【裁判日期】    920430
【裁判案由】    毒品危害防制條例
【裁判全文】
臺灣桃園地方法院刑事判決                        九十一年度易字第一七一九號
    公  訴  人  臺灣桃園地方法院檢察署檢察官
    被      告  甲○○
右列被告因違反毒品危害防制條例案件，經檢察官提起公訴（九十一年度毒偵字第二
０二九號），本院判決如左：
    主  文
甲○○連續施用第一級毒品，累犯，處有期徒刑捌月，扣案之第一級毒品海洛因肆包
（合計淨重點伍肆公克，包裝重伍點貳貳公克），沒收銷燬之；研磨缽壹組沒收之
。又連續施用第二級毒品，累犯，處有期徒刑柒月，扣案之第二級毒品安非他命貳包
（其中壹包驗餘淨重零點伍壹貳公克；另壹包驗餘淨重零點貳肆陸貳公克）、第二
級毒品大麻壹包（煙草重拾肆點玖公克，包裝重肆點肆肆公克），均沒收銷燬之，
玻璃球吸食器伍個、吸食器壹組沒收之。應執行有期徒刑壹年貳月，扣案之第一級毒
品海洛因肆包（合計淨重點伍肆公克，包裝重伍點貳貳公克）、第二級毒品安非他
命貳包（其中壹包驗餘淨重零點伍壹貳公克；另壹包驗餘淨重零點貳肆陸貳公克）
、第二級毒品大麻壹包（煙草重拾肆點玖公克，包裝重肆點肆肆公克），均沒收銷
燬之；扣案之研磨缽壹組、玻璃球吸食器伍個、吸食器壹組，均沒收之。
    事  實
一、甲○○前曾於民國八十五年間，因違反藥事法等案件，經本院併處有期徒刑七月
    確定，復於八十六年間因違反麻醉藥品管理條例案件，經本院判處有期徒刑七月
    確定，繼於同年間因違反槍砲彈藥刀械管制條例案件，經本院判處有期徒刑三月
    確定，上述二罪經本院裁定應執行刑有期徒刑八月，前開刑期經接續執行，於八
    十七年二月二十一日假釋縮刑期滿以執行完畢論。甲○○復於八十七年間因施用
    毒品案件，經依本院以八十七年度毒聲字第一五六四號裁定送勒戒處所觀察、勒
    戒後，認有繼續施用毒品之傾向，經本院以八十七年度毒聲字第一八０三號裁定
    令入戒治處所施以強制戒治後，復經本院以八十八年度毒聲字第三六一號裁定停
    止戒治，所餘戒治期間付保護管束，繼經本院裁定撤銷停止戒治令入戒治處所施
    以強制戒治，再經本院裁定停止戒治，所餘戒治期間付保護管束後，於八十八年
    十一月十一日保護管束期滿，未經撤銷，視為強制戒治期滿，經臺灣桃園地方法
    院檢察署檢察官於八十八年十二月十三日以八十八年度戒偵字第二四六號為不起
    訴處分確定。竟復基於概括之犯意，再連續非法施用第一級毒品海洛因和第二級
    毒品安非他命，再經本院以九十年度毒聲字第一四三四號裁定令入戒治處所施以
    強制戒治，並由臺灣桃園地方法院檢察署檢察官以九十年度毒偵字第七九０號、
    第二０八三號提起公訴，經本院於九十年十月十六日以九十年度訴字第一一二六
    號判處應執行有期徒刑十月在案，旋又經本院以九十一年度毒聲字第二四九號裁
    定停止戒治並交付保護管束在外。詎甲○○猶不思悛悔，另基於施用第一級毒品
    海洛因之概括犯意，於前開停止戒治付保護管束期間，自九十一年三月間起至九
    十二年一月十一日止，在桃園市○○○街五三號四樓、桃園市○○○街一七六巷
    十六號四樓等其居住處、及桃園市○○路六六六號四樓其友人住處等地，連續施
    用第一級毒品海洛因多次。復另行起意，而基於施用第二級毒品安非他命和大麻
    之概括犯意，於前開停止戒治付保護管束期間，自九十一年三月間起至九十二年
    一月十一日止，在桃園市○○○街五三號四樓、桃園市○○○街一七六巷十六號
    四樓等其居住處、及桃園市○○路六六六號四樓其友人住處等地，連續施用第二
    級毒品安非他命多次；於九十二年一月九日，在桃園市○○路六六六號四樓其友
    人住處，非法施用第二級毒品大麻一次。嗣於九十一年八月一日十五時四十七分
    ，在桃園縣桃園市○○路三二二旁巷內，為警查獲，經移送臺灣桃園地方法院檢
    察署經檢察官訊畢諭知交保飭回後，復於九十二年一月十一日二十時許，在桃園
    縣桃園市○○○街一七六巷十六號四樓為警緝獲，甲○○復於同日二十時四十分
    許，帶警至其桃園市○○路六六六號四樓住處房間，共扣得其所有之第一級毒品
    海洛因共四包（共淨重三．五四公克，包裝重五．二二公克，純度百分之三八．
    二八，純質淨重一．三六公克）、未含毒品成分之白粉一包（淨重二四．０四公
    克，包裝重三．０九公克）、第二級毒品安非他命共二包（其中一包淨重０．五
    三四七公克，取樣０．０二二四公克已鑑析用罄，驗餘淨重０．五一二三公克；
    另一包淨重０．二七四八公克，取樣０．０二八六公克已鑑析用罄，驗餘淨重０
    ．二四六二公克）、第二級毒品大麻一包（煙草重十四．三九公克，包裝重四．
    四四公克）、其所有供施用第一級毒品海洛因所用之研磨缽一組、其所有供施用
    第二級毒品安非他命所用之玻璃球吸食器五個、吸食器一組、非其所有之電子秤
    二台、注射針筒八支。
二、案經桃園縣警察局桃園分局報請臺灣桃園地方法院檢察署檢察官偵查起訴。
    理  由
一、右揭犯罪事實，業據被告甲○○坦承不諱，且有前開扣案之第一級毒品海洛因共
    四包、第二級毒品安非他命共二包、第二級毒品大麻一包、供施用第一級毒品海
    洛因所用之研磨缽一組、供施用第二級毒品安非他命所用之玻璃球吸食器五個、
    吸食器一組等物扣案可稽。又被告二度為警查獲時所採尿液，經送鑑定結果，均
    呈嗎啡和安非他命之陽性反應乙節，有桃園縣警察局桃園分局被採尿人姓名編號
    對照表二紙、桃園縣衛生局不法藥物尿液檢定書二紙附卷可稽；而前開扣案之海
    洛因、安非他命、大麻經分別送請法務部調查局、國防部憲兵司令部刑事鑑識中
    心鑑驗結果，確均分別為第一級毒品海洛因、第二級毒品安非他命、大麻無訛，
    其中第一級毒品海洛因共四包（共淨重三．五四公克，包裝重五．二二公克，純
    度百分之三八．二八，純質淨重一．三六公克）、第二級毒品安非他命共二包（
    其中一包淨重０．五三四七公克，取樣０．０二二四公克已鑑析用罄，驗餘淨重
    ０．五一二三公克；另一包淨重０．二七四八公克，取樣０．０二八六公克已鑑
    析用罄，驗餘淨重０．二四六二公克）、第二級毒品大麻一包（煙草重十四．三
    九公克，包裝重四．四四公克），此有法務部調查局鑑定通知書二紙、國防部憲
    兵司部刑事鑑識中心鑑驗通知書乙紙在卷可憑，足證被告之自白與事實相符。又
    被告前曾於八十七年間因施用毒品案件，經依本院以八十七年度毒聲字第一五六
    四號裁定送勒戒處所觀察、勒戒後，認有繼續施用毒品之傾向，經本院以八十七
    年度毒聲字第一八０三號裁定令入戒治處所施以強制戒治後，復經本院以八十八
    年度毒聲字第三六一號裁定停止戒治，所餘戒治期間付保護管束，繼經本院裁定
    撤銷停止戒治令入戒治處所施以強制戒治，再經本院裁定停止戒治，所餘戒治期
    間付保護管束後，於八十八年十一月十一日保護管束期滿，未經撤銷，視為強制
    戒治期滿，經臺灣桃園地方法院檢察署檢察官於八十八年十二月十三日以八十八
    年度戒偵字第二四六號為不起訴處分確定之事實，有臺灣高等法院被告全國前案
    紀錄表、臺灣桃園地方法院檢察署檢察官八十八年度戒偵字第二四六號不起訴處
    分書附卷可稽。而被告嗣再因非法施用第一級毒品海洛因和第二級毒品安非他命
    ，再經本院以九十年度毒聲字第一四三四號裁定令入戒治處所施以強制戒治，並
    由臺灣桃園地方法院檢察署檢察官以九十年度毒偵字第七九０號、第二０八三號
    提起公訴，經本院於九十年十月十六日以九十年度訴字第一一二六號判處應執行
    有期徒刑十月在案，旋又經本院以九十一年度毒聲字第二四九號裁定停止戒治並
    交付保護管束在外乙節，亦有本院九十年度訴字第一一二六號判決、臺灣高等法
    院被告全國前案紀錄表、臺灣高等法院檢察署刑案紀錄簡附表等附卷足憑，綜上
    所述，本案事證明確，被告犯行堪予認定。
二、核被告甲○○所為，係犯毒品危害防制條例第十條第一項、第二項之施用第一級
    毒品和施用第二級毒品罪。被告施用第二級毒品安非他命及大麻之行為，因係侵
    害同一社會法益，為實質上一罪。被告持有第一級毒品海洛因、第二級毒品安非
    他命、大麻之低度行為，均為其施用之高度行為所吸收，均不另論罪。又被告先
    後多次分別施用第一級毒品海洛因、第二級毒品安非他命、大麻之犯行，均時間
    緊接，所犯構成要件相同，顯均係基於概括之犯意為之，均應依連續犯之規定以
    一罪論，並均依法加重其刑。被告所犯施用第一級毒品及第二級毒品之罪，犯意
    各別，罪名不同，應予分論併罰。又查被告前曾有如事實欄所述之犯罪、科刑、
    執行情形，此有臺灣高等法院被告全國前案紀錄表在卷可按，其受有期徒刑之執
    行完畢後，於五年內再犯本件有期徒刑以上之罪，為累犯，應依刑法第四十七條
    之規定遞加重其刑。公訴人就被告如事實欄除自九十一年八月二日十時三十分採
    尿前回溯九十六小時內某時外之施用第一級毒品海洛因、第二級毒品安非他命之
    犯行，雖均未加以起訴，然該部分既與已起訴部分具有連續犯之裁判上一罪關係
    ，為起訴效力所及，本院自應併予審究。爰審酌被告前經觀察、勒戒後，復仍再
    行施用毒品，戕害己身，顯無悔改之意及其犯後坦承犯行之態度等一切情狀，就
    其所犯前述之罪，分別量處如主文所示之刑，並定其應執行之刑。扣案之第一級
    毒品海洛因共四包（共淨重三．五四公克，包裝重五．二二公克，純度百分之三
    八．二八，純質淨重一．三六公克）、第二級毒品安非他命共二包（其中一包淨
    重０．五三四七公克，取樣０．０二二四公克已鑑析用罄，驗餘淨重０．五一二
    三公克；另一包淨重０．二七四八公克，取樣０．０二八六公克已鑑析用罄，驗
    餘淨重０．二四六二公克）、第二級毒品大麻一包（煙草重十四．三九公克，包
    裝重四．四四公克），分別為毒品危害防制條例所規範之第一級、第二級毒品，
    應依同法第十八條第一項前段規定，宣告沒收銷燬之。又扣案之研磨缽一組，為
    被告所有供施用第一級毒品海洛因所用；扣案之玻璃球吸食器五個、吸食器一組
    ，均為被告所有供施用第二級毒品安非他命所用，業據被告供承無訛，爰依刑法
    第三十八條第一項第二款之規定沒收之。至扣案之電子秤二台、注射針筒八支，
    並非被告所有（此亦據被告及同案被告高淑娟一致供述在卷）、及被告所有之未
    含毒品成分之白粉一包（淨重二四．０四公克，包裝重三．０九公克），均不另
    為沒收之諭知。
據上論斷，應依刑事訴訟法第二百九十九條第一項前段，毒品危害防制條例第十條第
一項、第二項、第十八條第一項前段，刑法第十一條前段、第五十六條、第四十七條
、第五十一條第五款、第三十八條第一項第二款，判決如主文。
本案經檢察官古慧珍到庭執行職務。
中        華        民        國    九十二    年    四    月    三十    日
                                臺灣桃園地方法院刑事第六庭
                                    法  官  林曉芳
右正本證明與原本無異。
如不服本判決，應於判決送達後十日內向本院提出上訴狀( 應附繕本 )，上訴於
臺灣高等法院。
                                    書記官  賴朱梅
中        華        民        國   九十二     年    五    月     一     日
毒品危害防制條例第十條
施用第一級毒品者，處六月以上五年以下有期徒刑。
施用第二級毒品者，處三年以下有期徒刑。


司法院資訊處製作；財團法人民間司法改革基金會備份。
